【裁判字號】    90,易,193
【裁判日期】    900627
【裁判案由】    違反毒品危害防制條例
【裁判全文】
臺灣基隆地方法院刑事判決                            九十年度易字第一九三號
    公  訴  人  臺灣基隆地方法院檢察署檢察官
    被      告  甲○○○
右列被告因違反毒品危害防制條例案件，經檢察官提起公訴（八十九年度毒偵字第二
五八四號）及移送併辦（九十年度毒偵字第六九二號、第七七七號、第九八二號），
本院判決如左：
    主  文
甲○○○連續施用第二級毒品，累犯，處有期徒刑捌月。
扣案第二級毒品安非他命壹小包（毛重零點陸公克）、含安非他命殘渣之塑膠袋壹只
沒收銷燬之，吸食器壹支沒收。
    事  實
一、甲○○○前因違反麻醉藥品管理條例案件，經本院判處有期徒刑七月，於民國八
    十七年十一月二十六日執行完畢。又因施用毒品案件，經本院裁定送觀察、勒戒
    後，認無繼續施用毒品之傾向，由台灣基隆地方法院檢察署檢察官於八十八年一
    月二十五日，以八十八年度偵字第三五四號處分不起訴確定。復因施用第二級毒
    品安非他命，經送觀察、勒戒後，認有繼續施用毒品之傾向，先送戒治處所施以
    強制戒治，並經本院基隆簡易庭於八十九年四月二十一日，以八十九年度基簡字
    第三九四號判處有期徒刑六月確定，尚未執行。竟仍不知悔改，復自八十九年十
    一月二十九日起至九十年五月二十一日止，在基隆市○○路四十二巷六號住處及
    基隆市○○路二八四巷二十七號之一朋友家中，以安非他命置於玻璃球內燒烤產
    生白煙而吸食之方式，施用第二級毒品安非他命多次。嗣分別於下列時、地為警
    查獲：
    （一）八十九年十一月三十日，台灣基隆地方法院檢察署觀護人室通知其到場採
          尿送驗結果，呈安非他命陽性反應。
    （二）九十年一月十一日晚間十時四十五分許，為警在基隆市○○路二八四巷二
          十七號之一其朋友周坤銘（由檢察官另行處理）家中查獲，並扣得其所有
          之安非他命一小包（毛重Ｏ‧六公克）、含安非他命殘渣之塑膠袋一只、
          吸食器一支。
    （三）九十年三月七日下午三時許，經警持台灣基隆地方法院檢察署檢察官簽發
          之搜索票，至基隆市○○路一一九巷五十二號二樓搜索，查獲甲○○○與
          黃東澤、林明霞（黃、林二人由檢察官另行處理）共處一室，並扣得黃東
          澤所有之吸食器一個、玻璃吸管五支、酒精燈一個、安非他命殘渣瓶二個
          、注射針筒一支、空塑膠袋一包。
    （四）九十年三月二十四日中午十二時三十七分許，為警持檢察官簽發之搜索票
          ，在基隆市○○路二八四巷二十七號之一，查獲甲○○○與柳天珠、林美
          芳（柳、林二人由檢察官另行處理）共處一室，並扣得柳天珠所有安非他
          命之殘渣袋二只、吸食器一只。
    （五）甲○○○因違反毒品危害防制條例案件，經台灣基隆地方法院檢察署檢察
          官通緝在案，嗣於九十年五月二十一日下午六時許，為警在基隆市○○路
          二八四巷二十七號之一查獲，經採集其尿液送驗結果，呈安非他命陽性反
          應。
二、案經基隆市警察局第一分局、第二分局報請台灣基隆地方法院檢察署檢察官偵查
    起訴及移送併辦。
    理  由
一、右開事實，業據被告甲○○○於本院審理時坦承不諱，而被告各該被查獲當日所
    採尿液，經送基隆市衛生局、台灣檢驗科技股份有限公司、台灣尖端先進生技醫
    藥股份有限公司檢驗結果，均呈甲基安非他命陽性反應，有檢驗成績書四紙、濫
    用藥物尿液檢驗報告、檢測報告各一紙附卷可稽，且有如事實欄所述安非他命及
    吸食器等扣案足資佐證，堪信被告之自白為真實。查被告前因施用毒品案件，經
    本院裁定送觀察、勒戒後，認無繼續施用毒品之傾向，由台灣基隆地方法院檢察
    署檢察官於八十八年一月二十五日，以八十八年度偵字第三五四號處分不起訴確
    定。復因施用第二級毒品安非他命，經送觀察、勒戒後，認有繼續施用毒品之傾
    向，先送戒治處所施以強制戒治，並經本院基隆簡易庭於八十九年四月二十一日
    ，以八十九年度基簡字第三九四號判處有期徒刑六月確定，尚未執行，有不起訴
    處分書二份、刑事簡易判決一份、台灣高等法院被告全國前案紀錄表及台灣基隆
    地方法院檢察署被告刑案資料查註紀錄表附卷足憑，被告三犯施用毒品之罪證明
    確，應予依法論科。
二、核被告所為，係犯毒品危害防制條例第十條第二項之施用第二級毒品罪。其持有
    第二級毒品安非他命之低度行為，應為施用第二級毒品之高度行為所吸收，不另
    論罪。被告先後多次施用安非他命犯行，時間緊接，罪名相同，顯係基於概括犯
    意而為，應論以連續犯一罪，並依法加重其刑。查被告前因違反麻醉藥品管理條
    例案件，經本院判處有期徒刑七月，於八十七年十一月二十六日執行完畢，有台
    灣高等法院被告全國前案紀錄表在卷可按，其於前案執行完畢後五年以內再犯有
    期徒刑之本罪，為累犯，應遞予加重其刑。被告自八十九年十二月一日起至九十
    年五月二十一日止施用第二級毒品安非他命犯行，雖未據公訴人起訴，然該部分
    犯行與起訴有罪部分，有連續犯之裁判上一罪關係，本院自應一併審理。爰審酌
    被告曾因施用第二級毒品，經送觀察、勒戒及不起訴處分與判刑後，仍不知悛悔
    ，復再施用第二級毒品安非他命及其犯罪之動機、目的、手段，非法施用第二級
    毒品戕害身心健康，對國家社會所生之危害，及其犯罪後坦承犯行之態度等一切
    情狀，量處如主文所示之刑，以示懲儆。
三、九十年一月十一日扣案第二級毒品安非他命一小包（毛重Ｏ‧六公克）、含安非
    他命殘渣之塑膠袋一只，係違禁物，不問是否被告所有，應沒收銷燬之。吸食器
    一支，係被告所有，供施用安非他命使用，此經被告供承在卷，併予宣告沒收。
    至其餘查獲之安非他命、吸食器等物品，分屬黃東澤、柳天珠所有，此經被告供
    明在卷，且無證據足以證明係被告所有，應另案處理，爰不為沒收銷燬及沒收之
    諭知，附此敘明。
據上論斷，應依刑事訴訟法第二百九十九條第一項前段，毒品危害防制條例第十條第
二項、第十八條第一項前段、刑法第十一條前段、第五十六條、第四十七條、第三十
八條第一項第二款，判決如主文。
本案經檢察官黃士元到庭執行職務
中      華      民      國      九十      年     六    月     二十七    日
                                     臺灣基隆地方法院刑事第三庭
                                             法  官  陳  培  仁
右正本證明與原本無異。
對於本件判決如有不服，應於收受送達後十日內，向本院提出上訴書狀，上訴於臺灣
高等法院，並按他造當事人之人數附具繕本。
                                             書記官  施  鴻  均
中      華      民      國      九十      年     七    月       五      日
附錄論罪法條
毒品危害防制條例第十條第二項
施用第二級毒品者，處三年以下有期徒刑。


司法院資訊處製作；財團法人民間司法改革基金會備份。
